【裁判字號】    94,訴,3218
【裁判日期】    950927
【裁判案由】    新型專利異議
【裁判全文】
臺北高等行政法院判決
                                  94年度訴字第03218號
                              .
原      告  能緹精密工業股份有限公司
代  表  人  甲○○（董事長）
訴訟代理人  丙○○
被      告  經濟部智慧財產局
代  表  人  蔡練生（局長）
訴訟代理人  戊○○
            丁○○
參  加  人  乙○○
上列當事人間因新型專利異議事件，原告不服經濟部中華民國94
年8 月11日經訴字第09406133060 號訴願決定，提起行政訴訟，
本院判決如下：
    主  文
原告之訴駁回。
訴訟費用由原告負擔。
    事  實
一、事實概要：參加人於民國（下同）92年1 月2 日以「散熱片
    接合結構改良（第2 案）」向被告申請新型專利，經被告編
    為第00000000號審查，准予專利。公告期間，原告以該專利
    有違核准審定時專利法第105 條準用第27條、第97條、第98
    條第1 項第1 款、第2 項及第98條之1 之規定，不符新型專
    利要件，對之提起異議，參加人則於94年4 月30日修正申請
    專利範圍，經被告准予修正，並依修正本審查，以94年2 月
    15日（94）智專三（三）05073 字第09420139290 號專利異
    議審定書為「異議不成立」之處分。原告不服，提起訴願，
    遭決定駁回，遂提起行政訴訟。本院因認本件撤銷訴訟之結
    果，參加人之權利或法律上利益將受損害，爰依職權裁定命
    獨立參加被告之訴訟。
二、兩造聲明：
    (一)原告聲明：
      1.訴願決定及原處分均撤銷。
      2.被告應為異議成立之處分。
      3.訴訟費用由被告負擔。
    (二)被告聲明：
      如主文所示。
三、兩造之爭點：
    系爭案是否有違核准審定時專利法第105 條準用第27條、第
    97條、第98條第1 項第1 款、第2 項及第98條之1 之規定，
    不符新型專利要件？
    (一)原告主張：
      1.按「稱新型者，謂對物品之形狀、構造或裝置之創作或
        改良。」是為專利法第97條所明定。此所謂之新型，當
        不違反同法第98條之規定，方得依法申請取得新型專利
        。復按「申請前已見於刊物或已公開使用者。」「新型
        係運用申請前既有之技術或知識，而為熟習該項技術者
        所能輕易完成且未能增進功效時，雖無前項所列情事，
        仍不得依本法申請取得新型專利。」係為專利法第98條
        第1項第1款及第2項所明定。第98條之1規定，申請專利
        之新型，與申請在先而在其申請後始公開或公告之發明
        或新型專利申請案所附說明書或圖式載明之內容相同者
        ，不得取得新型專利；同法第27條規定「兩人以上有同
        一之發明，各別申請時，應就最先申請者准予發明專利
        。」於新型第105條準用之。依前揭法條規定得知，若
        任何創作已公開使用、或見於刊物、或僅是運用申請前
        既有之技術或知識，又未能有功效上的增進者，自不得
        依專利法第98條規定而申請取得新型專利。況且行政法
        院73年9月27日73年判字第1183號判決要旨曾謂：「所
        謂『申請前已見於刊物或已公開使用』並不以兩物品之
        形狀、構造裝置完全相同為必要，苟兩物品之構造、創
        作動機、目的、作用、技術及功效之主要部份相同，而
        其不相同之附屬部份，僅係習用技術之轉換，為一般業
        者所易於想到者，即難謂新型。」，應不予專利。
      2.查，申請日92年01月02日、申請案號第00000000號「散
        熱片接合結構改良（第2 案）（下稱系爭案）」新型專
        利，其於93年4月30日修正後之創作特徵在於：
        (1)一種散熱片接合結構改良（第二案），其單元（片）
          散熱片1a係由一概呈L 形板體或橫方U 形板體或設有
          多數孔之概呈L 形或橫方U 形板體上、下端兩側或是
          中間部位任一位置，至少分別設一個以上的扣接結構
          12a ：該扣接結構12a 包含一扣鉤14a 和一扣孔15構
          成；其中：該扣孔15為一約半圓形孔，分設於該板體
          上緣之水平短摺邊或水平長摺邊和下緣之水平長摺邊
          與該板體摺角交接處上；其特徵在於：
          該扣鉤14a 包含設為"     " 形，設於該板體上緣所
          設之水平短摺邊或水平長摺邊上，和設為"     " 形
          ，設於該板體下緣所設之水平長摺邊上；依序藉其前
          一片單元（片）散熱片1a上的上、下每一扣接結構
          12a 之扣鉤扣裝至後一單元（片）散熱片1a上的扣接
          結構12a 之對應扣孔15中，即可作多數片單元（片）
          散熱片1a之併聯接合動作者。
        (2)根據申請專利範圍第1 項所述之散熱片接合結構改良
         （第2 案），其中之扣鉤均包含於其中間設有一道未
          完全割、切開之割痕或缺槽者。
        (3)根據申請專利範圍第1 項所述之散熱片接合結構改良
         （第2 案），其特徵在於：
          在作併聯扣接結合動作時，係包含於其上、下端之各
          扣鉤中間設一道凹陷的沖痕，以令各該扣鉤的兩側緣
          呈向外張開擴大的現象者。
      3.經查，系爭案之主要構造、形狀與產生的作用、功效，
        在其申請前已有相同創作申請在先，如證據1 其申請日
        90年10月03日、申請案號000000000 號、公告第524343
        號之「電腦中央處理器之散熱裝置」，請參閱該證據1
        之申請專利範圍並請配合其圖式說明如后：
        (1)一種電腦中央處理器之散熱裝置，包括：
          一底座26，其周緣設有一向上延伸之邊緣，使該底座
          26之中央處形成一容置空間，該底座26之一末端面上
          設有一開口256;一上蓋21，係蓋合於底座26上，令底
          座26之容置空間形成一密閉容置空間，該上蓋21上設
          有複數個貫穿孔，而底座26上設有與該等貫穿孔相通
          之穿孔，使藉由固定梢穿過貫穿孔、穿孔並固定於一
          主機板之固定孔上，而令該底座26緊密地壓住主機板
          之一中央處理器上；一散熱片組25，係固設於底座26
          之容置空間中鄰近底座26開口256 之一側邊表面上，
          該散熱片組25係由複數片U 形散熱片251 前、後片相
          互嵌合而構成，每一散熱片251 兩端頂面、底面之水
          平部，皆設有一向外延仲之嵌合部，且每一散熱片
          251 之嵌合部253 後方皆設有一嵌槽255 ，俾藉由每
          一後片散熱片251 之嵌合部253 ，嵌合於每一前片散
          熱片251 之嵌槽255 ，使該等散熱片251 相互嵌合在
          一起，反每一散熱片251 兩端鄰近嵌合處之頂面和底
          面，分別藉由沖壓方式沖壓一對稱之開口，及開口上
          一可防止變形之凸出片體，該等凸出片體257 向下呈
          一傾斜角度；‧‧‧、受到擠壓而變形。」
        (2)上述說明可知，該系爭案同樣利用複數個單元（片）
          散熱片1a兩兩併接以扣接結構12a 直接搭扣，相鄰散
          熱片之半圓形扣孔15作扣接結合，以組成一散熱片組
          ，置於電腦中央處理器作散熱之目的者，顯而易見，
          系爭案所達成功效亦與證據1 之嵌合部253 一樣之扣
          接結構，系爭案係為一簡單變造之構件，系爭案之申
          請專利範圍獨立項所述所有構件皆完全由證據1 所揭
          露，且系爭案所有構件之形狀、結構、組裝方式、動
          作原理及達成功效、目的與證據1 完全相同，系爭案
          違反專利法第98條之1 規定，申請專利之新型，與申
          請在先而在其申請後始公開或公告之發明或新型專利
          申請案所附說明書或圖式載明之內容相同者，不得取
          得新型專利；同法第27條規定「兩人以上有同一之發
          明，各別申請時，應就最先申請者准予發明專利。」
          於新型第105 條準用之；因此系爭案獲准之專利權理
          應撤銷。
      4.為證明系爭案與證據1 是相同創作，茲將兩造創作作一
        比較分析：
        (1)系爭案之散熱片1a（相當於證據1之散熱片251 ）。
          說明：兩造使用目的、技術手段、方法相同，達成功
          效相同。
        (2)系爭案之扣接結構12a（相當於證據1之嵌合部253）
          。
          說明：兩造扣接結合之構件，其形狀、結構、使用技
          術手段、解決方法完全相同，達成功效都相同。
        (3)系爭案案之扣孔15（相當於證據1之嵌槽255）。
          說明：兩造都是設一槽孔供鉤扣固定，所用技術手段
          、解決方法都是相同，達成功效也相同。
        綜上比較分析中已揭露與系爭案相同之創作，而系爭案
        只是一簡單的結構改變也是從事該項事業人士所易於思
        及並能輕易完成者，而且系爭案之創作也未能增進功效
        者；系爭案違反專利法第98條之1 規定，申請專利之新
        型，與申請在先而在其申請後始公開或公告之發明或新
        型專利申請案所附說明書或圖式載明之內容相同者，不
        得取得新型專利；同法第27條規定「兩人以上有同一之
        發明，各別申請時，應就最先申請者准予發明專利。」
        於新型第105 條準用之；系爭案其獲准之專利權理應撤
        銷。
      5.查，系爭案修正後申請專利範圍第2 項違反專利法新穎
        性、進步性的規定，系爭案其主張如下：「2.根據申請
        專利範圍第1 項所述之散熱片接合結構改良（第2 案）
        ，其中之扣鉤均包含於其中間設有一道未完全割、切開
        之割痕或缺槽者。」，我們可看見系爭案申請專利範圍
        第2 項敘明；其中之扣鉤14a 均包含於其中間設有一道
        未完全割、切開之割痕或缺槽者，而該扣鉤均包含未完
        全割、切開之割痕或缺槽者，根本不具新穎性與進步性
        ，系爭案附屬項第2 項為依附獨立項，在獨立項之該扣
        接結構12a 包含一扣鉤14a 和一扣孔15構成，已排除成
        習知技術由吉普森式寫法述明在其特徵之前，也就是扣
        鉤14a 為習知技術下不具新穎性、進步性，其附屬項第
        2 項在未產生新功效下，又依附獨立項排除成習知技術
        下者，所以附屬項第2 項根本不具新穎性、進步性，且
        附屬項第2 項該扣鉤均包含未完全割、切開之割痕或缺
        槽者，根本常見於一般沖製零件於沖床作業上所留下之
        常態狀況，根本沒有什麼創作性可言，因此系爭案附屬
        項第2 項不具新穎性、進步性。
      6.查，系爭案修正後申請專利範圍第3 項違反專利法第97
        條及專利法進步性的規定，系爭案其主張如下：「3.根
        據申請專利範圍第1 項所述之散熱片接合結構改良（第
        2 案），其特徵在於：在作併聯扣接結合動作時，係包
        含於其上、下端之各扣鉤中間設一道凹陷的沖痕，以令
        各該扣鉤的兩側緣呈向外張開擴大的現象者。」，系爭
        案修正後申請專利範圍第3 項違反專利法第97條規定，
        茲將違反處說明於后：「在作併聯扣接結合動作時，係
        包含於其上、下端之各扣鉤中間設一道凹陷的沖痕，以
        令各該扣鉤的兩側緣呈向外張開擴大的現象者。」那麼
        不作併聯扣接結合動作時呈什麼態樣呢？系爭案並未說
        明？，另、上、下端之各扣鉤中間設一道凹陷的沖痕，
        以令各該扣鉤的兩側緣呈向外張開擴大的現象者，此為
        現象之狀況，專利法並不保護現象，而且扣鉤的兩側緣
        呈向外張開擴大的現象者，沒有特定的形狀、結構，所
        以違反專利法97條的規定其理已明。
        綜上由證據1中已詳細揭露系爭案之相同創作，且無論
        是形狀、結構、使用目的、產生作用與達成功效皆相同
        下，系爭案違反專利法是為事實，而審查委員並未針對
        原告所陳證據逐件、逐項分析詳查，顯有疏露之處，其
        作成之處分顯然不具客觀、公正，其如此草率之審查方
        式實難令異議人甘服。
      7.查，異議理由附件3 共17件證據，雖本案於異議理由中
        所引用之條文「違反專利法第105 條準用第27條之規定
        」前述條文雖有誤繕之處或適用問題，然該等附件3 共
        17 件 之美國專利案大都為公開在先之專利案，其自有
        新穎性與進步性審究之必要，而且每一專利案申請時本
        就要作國內、外之新穎性調查，因此審查委員對該附件
        3 共17件之美國專利案，應以適用條文作一審查才對，
        而不是捨棄不審，完全漠視原告之權益及（系爭證據17
        件件原案）第三人之利益，因此審查委員之任事態度顯
        有未逮，其作出之處分也未具公正、客觀，因此理應撤
        銷訴願決定及原處分。另，附件3 共17件之美國專利案
        引用條款更正為98條第1 項第1 款及第2 項特予陳明。
      8.綜上所述，系爭案違反專利法97條、98條第1 項第1款
        及第2 項、系爭案違反專利法第98條之1 規定，申請專
        利之新型，與申請在先而在其申請後始公開或公告之發
        明或新型專利申請案所附說明書或圖式載明之內容相同
        者，不得取得新型專利；同法第27條規定「兩人以上有
        同一之發明，各別申請時，應就最先申請者准予發明專
        利。」於新型第105 條準用之；系爭案其所運用技術在
        申請前已有前案申請在先獲准專利在案，在其未能具有
        任何功效增進下、又不具進步性，更是為熟習該項技術
        者所能易於思及並能輕易完成者，而被告竟為「異議不
        成立」殊屬不當，懇請庭上主持公道，將訴願決定及原
        處分均撤銷，並作成「異議成立」判決，以維法制尊嚴
        。
    (二)被告主張：
      1.起訴理由訴稱系爭案散熱片（1a）、扣接結構（12a ）
        、扣孔（15）等，和證據1散熱片（251）、嵌合部
        （253）、嵌槽（255）等 相較，兩案所用技術手段及所
        達成功效相同，系爭案違反專利法第98條之1 、第105
        條準用第27條之規定云云。查系爭案93年4 月30日申請
        專利範圍修正本第1 項獨立項之板體（10a）上緣摺邊
        （13）（13'）設   形扣鉤（14a）， 下緣長摺邊（11
        ）設    形扣鉤（14a）， 前一散熱片單元上下之扣鉤
        （14a）扣裝至後一單元散熱片上對應之扣孔（15）等
        ，和證據1 散熱片（251）設 嵌合部（253）、 嵌槽（
        255）， 鄰近嵌合處沖壓一對稱之開口（256）、及開
        口上防止變形之凸出片體（257）等 相較，兩案整體形
        狀、構造及空間型態不同，故難以證據1 證明系爭案與
        申請在先而在其申請後始公告之證據1 所附說明書或圖
        式載明之內容相同，證據1無法擬制為既有技術證明系
        爭案違反專利法第98條之1 的規定，又異議理由並未以
        證據1主張系爭案違反專利法第105條準用第27條之規定
        ，應不予審究。
      2.起訴理由訴稱系爭案扣接結構（12a）包含扣鉤（14a
        ）和扣孔（15）等，已載於第1項獨立項特徵之前言部
        分而為習知技術，第2項附屬項特徵「‧‧‧未完全割
        、切開之割痕或缺槽」在扣鉤（14a）為習知技術下，
        且常見於沖床之沖製零件作業，不具新穎性及進步性云
        云。查系爭案申請專利範圍第2項為第1項獨立項所述構
        成之全部技術特徵再加描述之技術特點，即第1項之再
        加限縮，故第1項既符合專利要件，其依附項之第2項自
        然符合專利要件。
      3.起訴理由訴稱系爭案申請專利範圍修正本第3項並未說
        明「併聯扣接結合動作時呈什麼態樣」，且扣鉤兩側緣
        呈向外張開擴大的現象，沒有特定之形狀，違反專利法
        第97條之規定云云。查系爭案申專利範圍修正本第3項
        乃係原修正前之第5項，此起訴理由並未於原異議理由
        中提出，故未發交參加人答辯，屬起訴階段新理由，應
        不予審究。
      4.起訴理由訴稱異議附件3共17件證據，雖然本案於異議
        理由引用條文「違反專利法第105條準用第27條之規定
        」有誤繕之處，然而該附件3共17件之美國專利案大都
        為公開在先之專利案，自有新穎性與進步性審究之必要
        ，並將適用法條更正為「第98條第1項第1款及第2項」
        云云。查93年3月5日異議理由第10項「第105準用第27
        條規定者，同一發明有二人以上之專利申請案時‧‧‧
        各該案件均可證明被舉發案實非首先創作」等觀之，其
        異議理由及所主張法條，並無疑義或誤繕之處，起訴理
        由訴請更正法條，其爭點與原異議理由所主張不同，應
        不予審究。
      5.綜上所述，被告原處分並無違法，敬請駁回原告之訴。
    (三)參加人經受合法通知未曾到場，亦未提出書狀作何陳述。
    理  由
一、按「稱新型者，謂對物品之形狀、構造或裝置之創作或改良
    。」、「凡可供產業上利用之新型，無下列情事之一者，得
    依本法申請取得新型專利：一、申請前已見於刊物或已公開
    使用者。．．．」、「新型係運用申請前既有之技術或知識
    ，而為熟習該項技術者所能輕易完成且未能增進功效時，雖
    無前項所列情事，仍不得依本法申請取得新型專利。」、「
    申請專利之新型，與申請在先而在其申後始公開或公告之發
    明或新型專利申請案所附說明書或圖式載明之內容相同者，
    不得取得新型專利」為系爭案核准審定時專利法第97條、第
    98條第1 項第1 款、第2 項及第98條之1 所明定。又同一新
    型有二以上之專利申請案時，僅得就其最先申請者准予新型
    專利，復為同法第105 條準用第27條第1 項所規定。而公告
    中之新型，任何人認有違反首揭專利法第105 條準用第27條
    或第97條至第99條規定，得附具證明文件，向專利專責機關
    提起異議。從而，系爭案有無違反首揭專利法情事而應不予
    專利，依法應由異議人附具證據證明之，倘其證據不足以證
    明系爭案有違首揭專利法之規定，自應為異議不成立之處分
    。
二、本件系爭第00000000號「散熱片接合結構改良（第2案）」
    新型專利案，其單元（片）散熱片係由一概成呈L形或橫方U
    形板體或設有多數孔之概呈L形或橫方U形板體上、下端兩側
    或是中間部位任一位置，至少分別設一個以上的扣接結構；
    該扣接結構包含一扣鉤和一扣孔構成；其中：該扣孔為一約
    半圓形孔，分設於該板體上緣之水平短摺邊或水平長摺邊和
    下緣之水平長摺邊與該板體摺角交接處上；其特徵在於；該
    扣鉤包含設為"   " 形或反橫L 形，設於該板體上緣所設之
    水平短摺邊或水平長摺邊上，和設為"   " 形或橫L 形，設
    於該板體下緣所設之水平長摺邊上；依序藉其前一片單元（
    片）散熱片上的上、下每一扣接結構之扣鉤扣裝至後一單元
    （片）散熱片上的扣接結構之對應扣孔中，即可作多數片單
    元（片）散熱片之併聯接合動作者。原告所舉異議證據1 及
    2 為90 年10 月3 日申請，92年3 月11日公告之第00000000
    號「電腦中央處理器之散熱裝置」新型專利案（下稱證引1
    ）；及其與系爭案之比較圖示；附件3 包括有17件美國專利
    案，即西元2002年11月5 日公開之美國第6,474,40 7 B1 號
    「COMPOSITE HEAT SINK WITH HIGH DENSITY FINS AND
    ASSEMBLING METHOD FOR THE SAME」專利案（下稱引證2）
    、西元2002年9 月10日公開之美國第6,449,160 B1號「
    RADIATION FIN ASSEMBLY FOR HEAT SINK OR THE LIKE」專
    利案（下稱引證3）、 西元2002年9 月10日公開之美國第
    6,446,709 B1號「COMBINATION HEAT RADIATOR 」專利案（
    下稱引證4）、 西元2002年6 月11日公開之美國第
    6,401,810B1 號「RETAINING STRUCTURE OF HEAT-
    RADIATING FINS」專利案（下稱引證5）、 西元2002年5 月
    14日公開之美國第6,386,275 B1號「SURROUNDING TYPE FIN
    -RETAINING STRUCTURE OF HEATRADIATOR」專利案（下稱引
    證6）、 西元2002年5 月7 日公開之美國第6,382,307 B1號
    「DEVICE FOR FORMING HEATDISSIPATING FIN SET」專利案
    （下稱引證7）、 西元2002年1 月22日公開之美國第
    6,340,056 B1號「FLOW CHANNEL TYPE HEAT DISSIPATING
    FIN SET 」專利案（下稱引證8）、 西元2002年1 月8 日公
    開之美國第6,336,498 B1號「LEAF PIECE STRUCTURE FOR
    HEAT DISSIPATER 」專利案（下稱引證9）、 西元2000年8
    月15日公開之美國第6,104,609 號「STRUCTURE
    COMPUTERCENT RAL PROCESSING UNIT HEAT DISSIPATER」專
    利案（下稱引證10）、西元1996年9 月24日公開之美國第
    5,558,155 號「COOLING APPARATUS AND ASSEMBLING
    METHOD THEREOF」專利案（下稱引證11）、西元1948年1 月
    20日公開之美國第2,434,676 號「COOLING UNIT 」 專利案
    （下稱引證12）、西元2003年8 月19日公開之美國第
    6,607,028 B1號「POSITION INGSTRUCTURE FOR HEAT
    DISSIPATING FINS」專利案（下稱引證13）、西元2003年9
    月16日公開之美國第6,619,381 B1號「MODULAR HEAT
    DISSIPATING DEVICE」專利案（下稱引證14）、西元2002年
    9 月24日公開之美國第6,456,581 B1號「DISKPLAYER OF
    SIMPLIFIED HEAT- DISSIPATING STRUCTURE」專利案（下稱
    引證15）、西元2003年2 月4 日公開之美國第6,515,863 B2
    號「HEAT- DISSIPATING DEVICE FOR PRINTED CIRCUIT
    BOARD 」專利案（下稱引證16）、西元1997年4 月15日公開
    之美國第5,621,244 號「FIN ASSEMBLY FOR ANINTEGRATED
    CIRCUIT 」專利案（下稱引證17）、西元1999年3 月30日公
    開之美國第5,889,653 號「STRAP SPRING FOR HEAT SINK
    CLIP ASSEMBLY 」專利案（下稱引證18）及其部分內容中譯
    文。案經被告審查，認系爭案之板體上緣摺邊及下緣長摺邊
    各設有扣鉤，前一散熱片單元上下之扣鉤扣裝至後一單元散
    熱片上對應之扣孔等，和引證一散熱片設嵌合部、嵌槽，鄰
    近嵌合處沖壓一對稱之開口及開口上防止變形之凸出片體等
    相較，兩者整體形狀、構造及空間型態不同，故無法以引證
    1 證明系爭案違反首揭專利法第98條之1 之規定。又引證1
    之公告日期92年3 月11日晚於系爭案之申請日92年1 月2 日
    ，非屬系爭案申請前既有之技術或知識，亦難據以主張系爭
    案違反首揭專利法第98條第1 項第1 款及第2 項之規定。又
    引證2 至18均為美國專利案，並非於本國申請之專利案，尚
    難據以主張系爭案違反首揭專利法第105 條準用第27條之規
    定；另系爭案兩種形狀之扣鉤配合扣孔之設置符合首揭專利
    法第97條規定；乃為本件「異議不成立」之處分。原告不服
    ，依序提起訴願及行政訴訟；兩造之主張各如事實欄所載，
    其爭點厥為系爭案是否有違核准審定時專利法第105 條準用
    第27條、第97 條 、第98條第1 項第1 款、第2 項及第98條
    之1 之規定，不符新型專利要件？
三、經查，本件原告於異議階段係以引證1主張系爭案不具新穎
    性及進步性，違反首揭專利法第97條、第98條第1項第1款、
    第2項及第98條之1規定，及以引證2至18主張系爭案有違同
    法第105條準用第27條之規定，此有異議申請書附原處分卷
    可稽，是原告所提異議理由及證據，相當明確，並無誤繕或
    適用之問題，原告於爭訟階段請求更正其主張之法條，尚難
    准許；另被告認引證1 與系爭案之整體構造及空間型態不同
    ，難以引證1 證明系爭案不具新穎性，而漏引首揭專利法第
    98條之1 之規定，惟業據被告於94年7 月5 日以（94）智專
    三（三）05073 字第09420614840 號函更正在案，均先敘明
    。次查，系爭案係物品之形狀、構造或裝置之創作或改良，
    符合首揭專利法第97條之規定。又引證1 之公告日為92年3
    月11日，晚於系爭案申請日92年1 月2 日，非屬系爭案申請
    前已見於刊物或已公開使用者；亦非屬系爭案申請前既有之
    技術或知識，自難作為主張系爭案違反核准審定時專利法第
    98條第1 項第1 款及第2 項規定之論據。另引證1 散熱片組
    係由複數U 型散熱片前、後相互嵌合而成，每一散熱片兩端
    頂面及底面之水平面街設有一向外延伸之嵌合部，而後方則
    皆設有一嵌槽，而使散熱片相互嵌合在一起，另每一散熱片
    兩端鄰近嵌合處之頂面和底面，分別沖壓一對稱之開口，及
    開口上一可防止變形之凸出片體，且該凸出片體向下呈傾斜
    角度，故系爭案之板體上緣摺邊及下緣長摺邊各設有扣鉤，
    前一散熱片單元上下之扣鉤扣裝至後一單元散熱片上對應之
    扣孔等與引證1 散熱片設嵌合部、嵌槽，鄰近嵌合處沖壓一
    對稱之開口及開口上防止變形之凸出片體等相較，兩者整體
    形狀、構造及空間型態不同，是亦難以引證1 證明系爭案有
    違首揭專利法第98條之1 之規定。末查，引證2 至18均為美
    國專利案，並非於本國申請之專利案，尚難據以主張系爭案
    違反首揭專利法第105 條準用第27 條 之規定。
四、綜上所述，系爭案未違反核准審定時專利法第105 條準用第
    27條、第97條、第98條第1 項第1 款、第2 項及98條之1等
    規定；原告所訴，核不足採。從而，被告所為本件異議不成
    立之處分，洵無違誤，訴願決定予以維持，亦無不合。原告
    訴請撤銷訴願決定及原處分，並命被告為異議成立之處分，
    均無理由，應予駁回。
據上論結，本件原告之訴為無理由，依行政訴訟法第98條第3 項
前段，判決如主文。
中    華    民    國    95    年     9    月   27     日
                    第二庭審判長法  官  徐  瑞  晃
                                法  官  蕭  惠  芳
                                法  官  李  得  灶
上為正本係照原本作成。
如不服本判決，應於送達後20日內向本院提出上訴狀並表明上訴
理由，如於本判決宣示後送達前提起上訴者，應於判決送達後20
日內補提上訴理由書（須按他造人數附繕本）。
中    華    民    國    95    年    10    月    4     日
                                書記官  陳  清  容


司法院資訊處製作；財團法人民間司法改革基金會備份。
